---
title: "Tipos de datos"
output:
  html_document:
    highlight: tango
    css: ../style.css
    toc: true
    toc_float: true
---
<script src="https://use.typekit.net/dru0rgp.js"></script>
<script>try{Typekit.load({ async: true });}catch(e){}</script>
    
```{r, echo = F}
knitr::opts_chunk$set(cache  = TRUE, eval = TRUE, include = TRUE)
```

<div class="wrapper">

El lenguaje R  nos provee de un rico entorno para trabajar con datos; en especial en la creación de modelos estadisticos y graficos. Sin embargo muchas de las acciones que en otros lenguajes se hacen con ciclos y secuencias en R resultan muy inneficientes, por lo tanto este presenta otra forma de hacerlo. Metodos como la vectorización y el uso de funciones que permiten realizar trabajar con datos de una forma más eficiente.

## Modo y Clase
Todos los objetos de R contienen atibutos que describen la naturaleza de la información en ese objeto 

*El modo*: la funcion **mode()** retorna el modo de cualquier objeto de R, los modos más comunes dentro de R son **numeric**, **character**, **logical**, **array**, **list**, **dataframe** y ***dataset**.

Cuando se almacenan datos categoricos R por defecto lo guarda con la clase **factor**, lo que permite utilizarols de forma automatica en graficas y modelos estadisticos, y además utilizar menos almacenamiento que los valores regulares, además cuando se aplica la función **mode()** sobre un dato de tipo factor este siempre será númerico.

Adicionalmente a las funciones **mode()** y **class()** existen otras funciones que brindan información adicional a cerca de los datos como **typeof()** aunque no son tan usadas como las dos primeras. 



## Almacenamiento de datos en R
Aunque es posible ingresar datos individuales a R, es común que se ingresen conjuntos de datos, para ello una forma rápida de hacerlo, cuando se ingresan de forma manual es utilizar la función concatenar **c()**

```{r}
x = c(1,2,5,10)
x
mode(x)
```
```{r}
y = c(1,2,"cat",3)
y
mode(y)
```
```{r}
z = c(5,TRUE,3,7)
z
mode(z)
```
Como se puede observar en los ejemplos anteriores, cuando se conbinan elementos con varios modos con la función **c** el conjunto de elemetos toman un modo general, en particular cuando se conbiana algún tipo de datos con un dato con modo **character** el conjunto toma el mismo modo, mientras que si se conbinan números con booleanos, los booleanos toman el valor númerico 1 para TRUE y 0 para FALSE.

```{r}
all = c(x,y,z)
all
mode(all)
```
La función **c** tambien permite ponerle nombre a los datos o subconjuntos de datos ingresados.
```{r}
x = c(one=1,two=2,three=3)
x
```
Tambien se puede ingresar primero los datos y luego asignarles un nombre, lo cual se suele hacer mucho cuando cambian objetivos duarante el analisis.

```{r}
x = c(1,2,3)
x
names(x) = c("one", "two", "three")
x
```
Se puede tambien hacer una reasignación de los nombres de toso o algunos de los elementos,  para esto se pueden seleccionar los valores a cuales se les va a reasignar un nombre utilizando corchetes para indicar las posiciones de los elementos en ele conunto.
```{r}
names(x)[1:2] = c("uno", "dos")
x
```

## Vector
Los datos de modo **vector** en R, son conjuntos de números que permiten realizar operaciones matematicas con escalares o entre vectores.
```{r}
nums = 1:10
nums
nums + 1
nums * 2 
```

Una caracteristica curiosa de R es que permite ingresar realizar operaciones entre vectores de diferente tamaño, R recicla los valores del vector de menor tamaño en orden y los opera nuevamente con los valores restantes del vector más grande.
```{r}
nums + c(1,2)
```
sin embargo es necesario de que el lamaño del vector más largo sea necesariamente multiplo del tamaño del vector más corto
```{r}
nums + c(1,2,3)
```

##La matrix
los datos de modo **array**, son extensiones multidimensionales de los vectores, es decir, la posición de cada dato esta determinada por varias coordenadas; el más utilizado es el modo **matrix**, donde la posición de cada dato esta determinado por una coordenada que indica la fila y la segunda que indica la columna.
```{r}
rmat = matrix(rnorm(15), 5, 3, dimnames=list(NULL,c("A","B","C")))
rmat
```
Las matrices tienen las mismas probiedades de los vectores, solo que a diferencia de estos, las operaciones se realizan para cada columna ó fila en lugar de hacerlo individualmente para un dato.
```{r}
dimnames(rmat) = list(c(1,2,3,4,5),c("a", "b", "c"))
rmat
```
en caso de solo querer asignar el nombre a una de las dimensiones es posible utilizar las funciones **row.names** y/o **col.names** según sea el caso.

##la Lista
La lista **list** es el modo más flexible de almacenar datos en R, ya qu permite almacenar objetos de diferentes tamaños y modos. para mirar los modos de los objetos en una lista se utiliza la función **sapply**

```{r}
mylist = list(numbers=c(1,2,3),
              animals=c("cat","dog","duck"),
              letters=factor("a","b","a")) 
mylist
sapply(mylist,mode)
sapply(mylist,class)
```
De la misma forma que para los vectores y matrices, la lista permite hacer una reasignación de los nombres de los datos.

```{r}
names(mylist) = c("first","second","third")
mylist
```

## El Marco de datos
Teniendo en cuenta como las propiedades de matrices y vetores, facilitan el trabajo con conjuntos de datos, en R se utiliza el  modo **data.frame**, que permite almacenar conjuntos de datos de diferentes modos y asignarles propiedades de las matrices, donde las columnas representan variables y las filas representan observaciones de cada variable.

A diferencia de lo que sucede con las matrices, que si no se le indica hace que todos los datos tengan el mismo modo, en un data frame, cada una de las variables tengan un modo diferente, y la unica restricción es que todas las variables tengan el mismo número de obsevaciones; en caso de ser necesario rellenara las observaciones flatantes de una variable con **NANs**. Es decir un marco de datos es una lista con la restricción de que todas las variables tengan el mismo número de observaciones.

## Chequear el Modo y la clase de un Objeto en R

En ocasiones no es facil conocer el modo de una clase utilizando las funciones **mode** o **class**, por lo que R permite preguntar si un objeto en R pertenece a un clase o esta almacenado con un modo en particular. Funciones como **is.list**, **is.factor**, **is.numeric**, **is.data.frame**, **is.character**, permiten conocer si los datos con los que se esta trabajando en un modmento pertenecen a la clase por la cual se esta preguntando.

##Estructura de objetos en R

Con los objetos simple como los mencionados anteriormente, generalmente basta con examinar el modo y la clase. Sin embargo en ocasiones con elementos de multiples modos y clases, es conveniente conocer el formato para cada una de las variables dentro del objeto, para lo cual se puede utilizar la fucnión **ls.str**.


```{r}
mylist = list(a=c(1,2,3),b=c("cat","dog","duck"),d=factor("a","b","a"))
summary(mylist)
mode(mylist)
```


```{r}
nestlist = list(a=list(matrix(rnorm(10),5,2),val=3), b=list(sample(letters,10),values=runif(5)), c=list(list(1:10,1:20),list(1:5,1:10)))
nestlist
```
```{r}
summary(nestlist)
```

```{r}
str(nestlist)
```

Como puede observarse a diferencia del **summary()**,  el **str()** brinda infromación e cada uno de los componenetes del objeto.

##Conversión de objetos

Usualmente a medida que se trabaja con los datos, es necesario hacer modiicaciones de estos, y entre estas modificaciones, una de las más comunes es cambiar el modo como esta lamacenado un objeto y/o la clase ala aque pertenece, cone el fin de asignarle otras propiedades para trabajr más facilmente con estos. 

Para cambiar el modo y la clase de un objeto, se utiliza la función **as**, junto al nuevo modo como s quiere almacenar el objeto.

```{r}
nums = c(12,10,8,12,10,12,8,10,12,8)
tt = table(nums)
tt
names(tt)
```
Como se puede observar el ojeto tt no esta almacenado en modo numerico, por lo que no se puede realizar la operación, por lo que conviene cambiarlo.

```{r}
sum(as.numeric(names(tt)) * tt)
```

Sin embargo hay que tener en cuenta que si no se utilizan correctamente la conversión se puede generara un cambio indeseado, por ejemplo existe una diferencia clara entre la fucnión **list** y la función  **as.list**, que por defecto es una lista de tamaño 1.

```{r}
x = c(1,2,3,4,5)
list(x)
```
```{r}
as.list(x)
```

##Ciclos en R
Cuando se tiene conocimiento previo de programación, es posible que surja la pregunta de como hacer uso de estos en R; y aunque es posible utilizarlos, no es una buena practica ya que R tiene funciones que permiten realizar acciones que en otros lenguajes generalmente se hacen con ciclos de forma más eficiente.

```{r}
y = x[x>2]
y
```
Como se evidencia en el ejemplo anterior basta con utilizar el operador para elegir los elementos de un objeto que cumplen una condición. Aqui se evidencia el paradigma funcional al cual pertenece R.

##Valores faltantes

Los valores faltantes, denominados por R como **NA**, pueden hacer parte del objeto original o pueden haber surgido duarante el proceso cmputacional, y es necesario tenerlos en cuenta ya que la presencia de estos puede generar cambios en los analisis.

para identificar si un objeto es un valor faltante se puede utilizar la función **is.na**. Cuando se realizan procesos computacionales, se genera un Na, principalmente cuando el resultado de una operación es indeterminado, **NaN** o **Inf**.


<div class="nine" style="margin-top:12rem;">
<hr>  
<h3>Para ponerse en contacto, <a href="mailto:johanmarin@criptext.com">johanmarin@criptext.com</a>.</h3>
</div>
<div class="row" style="margin-top:5rem;">
<hr class="f">
<div class="footer">
<a href="https://github.com/johanmarin" title="github @johanmarin" target="_blank">
<div class="github social"></div>
</a>
<a href="https://twitter.com/JohanDMarinB" title="twitter @johanmarin" target="_blank">
<div class="twitter social"></div>
</a>
&copy; <a class="social" href="mailto:johanmarin@criptext.com">Johan Marin</a>.  Made in COL.
<a href="https://www.google.com/" title="blog @otterblog" target="_blank">
<div class="logo2x social"></div>
</a>
</div>
</div>
</div>
