---
title: "Lectura y Escritura de Datos en R"
output:
  html_document:
    highlight: tango
    css: ../style.css
    toc: true
    toc_float: true
---
<script src="https://use.typekit.net/dru0rgp.js"></script>
<script>try{Typekit.load({ async: true });}catch(e){}</script>
    
```{r, echo = F}
knitr::opts_chunk$set(cache  = TRUE, eval = TRUE, include = TRUE)
```

<div class="wrapper">

## Leyendo Matrices y vectores

la función ``c`` es utilizada comúnmente para introducsir pequeños conjuntos de datos de forma manual; sin embargo cuando los datos se pueden copiar desde otro formato, es mpas conveniente utilizar la fuanción ``scan``. Por defecto la función ``scan`` asume que todas susu entradas son númericas, por lo que en caso de que se quiera asignar otro tipo de entradas se debe de utilizar el argmento ``what=``, para especificar el tipo de dato que se va a ingresar.

```{r}
names = scan(what="")
"joe fred bob john sam sue robin"
```

```{r}
names = scan(what=list(a=0,b="",c=0))
names
```




<div class="nine" style="margin-top:12rem;">
  <hr>  
  <h3>Para ponerse en contacto, <a href="mailto:johanmarin@criptext.com">johanmarin@criptext.com</a>.</h3>
  </div>
  <div class="row" style="margin-top:5rem;">
  <hr class="f">
  <div class="footer">
  <a href="https://github.com/johanmarin" title="github @johanmarin" target="_blank">
  <div class="github social"></div>
  </a>
  &copy; 2019 <a class="social" href="https://www.linkedin.com/in/johan-david-mar%C3%ADn-benjumea-742a45142" target="_blank">Johan Marin</a>.  Made in COL.
<a href="https://johanmarin.github.io/otterblog/" title="blog @otterblog" target="_blank">
  <div class="logo2x social"></div>
  </a>
  </div>
  </div>
  </div>
  </div>