---
title: "Lectura y Escritura de Datos en R"
output:
  html_document:
    highlight: tango
    css: style.css
#    toc: true
#    toc_float: true
---
<script src="https://use.typekit.net/dru0rgp.js"></script>
<script>try{Typekit.load({ async: true });}catch(e){}</script>
    
```{r, echo = F}
knitr::opts_chunk$set(cache  = TRUE, eval = TRUE, include = TRUE)
```

<div class="wrapper">

## Leyendo Matrices y vectores

la función **c** es utilizada comúnmente para introducsir pequeños conjuntos de datos de forma manual; sin embargo cuando los datos se pueden copiar desde otro formato, es mpas conveniente utilizar la fuanción **scan**. Por defecto la función **scan** asume que todas susu entradas son númericas, por lo que en caso de que se quiera asignar otro tipo de entradas se debe de utilizar el argmento **what=**, para especificar el tipo de dato que se va a ingresar.

```{r}
names = scan(what="")
"joe fred bob john sam sue robin"
```

```{r}
names = scan(what=list(a=0,b="",c=0))
names
```







<div class="row" style="margin-top:5rem;">
<hr class="f">
<div class="footer">
<a href="https://github.com/johanmarin" title="github @johanmarin" target="_blank">
<div class="githubbg- social"></div>
</a>
<a href="https://twitter.com/JohanDMarinB" title="twitter @johanmarin" target="_blank">
<div class="twitter social"></div>
</a>        &copy; <a class="social" href="mailto:johanmarin@criptext.com">Johan Marin</a>. 
<div class="otter"></div>
</div>
</div>
</div>
</div>